【裁判字號】    97,上訴,2947
【裁判日期】    980113
【裁判案由】    毒品危害防制條例
【裁判全文】
臺灣高等法院臺中分院刑事判決        97年度上訴字第2947號
上  訴  人  臺灣臺中地方法院檢察署檢察官
上  訴  人
即甲○○之
原審辯護人  臺灣臺中地方法院公設辯護人  己○○
上  訴  人
即  被  告  甲○○（Nisperos Precila）
                    （現在臺灣臺中看守所羈押中）
指定辯護人  本院公設辯護人  戊○○
上  訴  人
即乙○○之
原審辯護人  江來盛律師
上  訴  人
即  被  告  乙○○
                      樓
                    （現在臺灣臺中監獄臺中分監執行中）
指定辯護人  本院公設辯護人  戊○○
上列上訴人因被告等違反毒品危害防制條例案件，不服臺灣臺中
地方法院97年度訴字第3089號中華民國97年10月8日第一審判決
（起訴案號：臺灣臺中地方法院檢察署97年度偵字第8719號），
提起上訴，本院判決如下：
    主  文
上訴駁回。
    事  實
一、甲○○（Nisperos Precila、菲律賓籍、綽號「大姐」）、
    乙○○（綽號「艾瑞克」，前於民國95、96年間，因施用毒
    品案件，經原審法院先後以95年度易字第1730號判處有期徒
    刑4月、96年度豐簡字第309號判處有期徒刑5月，經裁定減
    刑為2月又15日確定，甫於96年9月13日縮短刑期執行完畢；
    又於97年間，因施用毒品案件，經同院以97年度中簡字第15
    13號判處有期徒刑6月確定，現執行中）均染有施用甲基安
    非他命毒品惡習，二人自97年1月起，在臺中縣神岡鄉○○
    路62巷8弄22號同居，且均明知甲基安非他命為毒品危害防
    制條例第2條第2項第2款所列管之第二級毒品，不得非法販
    賣，竟因見販賣甲基安非他命毒品有利可圖，為增加收入以
    供施用毒品及生活所需費用，甲○○遂單獨（下述(一)至(九)）
    或與乙○○共同（下述(十)至(十五)）基於販賣第二級毒品甲基安
    非他命以營利之犯意，分別為下列販賣第二級毒品甲基安非
    他命之行為：
  (一)甲○○於96年10月6日至8日間某時，以其所有之門號000000
    0000號行動電話與殷式惠所持用之門號0000000000號行動電
    話聯絡交易毒品事宜後，相約在臺中市○○路○段406巷5號
    甲○○當時之租屋處，以新臺幣（下同）4,000元代價，販
    賣第二級毒品甲基安非他命1包予殷式惠並收取價款。
  (二)甲○○於96年11月間某時，以其所有之門號0000000000號行
    動電話與瑞那多（菲律賓籍）所持用之門號0000000000號行
    動電話聯絡交易毒品事宜後，約定以1,000元代價，販賣甲
    基安非他命1包予瑞那多，在臺中市第一廣場，由甲○○交
    付甲基安非他命予瑞那多並收取價款。
  (三)甲○○於96年12月間某時，以其所有之門號0000000000號行
    動電話與瑞那多所持用之門號0000000000號行動電話聯絡交
    易毒品事宜後，約定以1,000元代價，販賣甲基安非他命1包
    予瑞那多，在臺中縣大里市○○路之肯德基速食餐廳前，由
    甲○○交付甲基安非他命予瑞那多並收取價款。
  (四)甲○○於97年2月26日14時36分許，以其所有之門號0000000
    000號行動電話與瑞那多借予艾力斯（菲律賓籍）使用之門
    號0000000000號行動電話聯絡交易毒品事宜後，約定以1,00
    0元代價，販賣甲基安非他命1包予艾力斯，在臺中市第一廣
    場，由甲○○交付甲基安非他命予艾力斯並收取價款。
  (五)甲○○於97年3月6日18時13分許，以其所有之門號00000000
    00號行動電話與劉鎮溢所持用之門號0000000000號行動電話
    聯絡交易毒品事宜後，約定以1,000元代價，販賣甲基安非
    他命1包予劉鎮溢，再由甲○○於同日前往臺中縣神岡鄉神
    岡國小附近之便利商店前，將上開甲基安非他命交予劉鎮溢
    並收取價款。
  (六)甲○○於97年3月10日8時20分許，以其所有之門號00000000
    00號行動電話與林宗賢所持用之門號0000000000號行動電話
    聯絡交易毒品事宜後，約定以5,000元之代價，販賣甲基安
    非他命1包予林宗賢，再由甲○○於同日前往彰化往臺中之
    路上，交付上開甲基安非他命予林宗賢並收取價款。
  (七)甲○○於97年3月12日16時2分許，以其所有之門號00000000
    00號行動電話與丁○○（菲律賓籍）所持用之門號00000000
    00號行動電話聯絡交易毒品事宜後，約定以5,000元代價，
    販賣甲基安非他命1公克予丁○○，再由甲○○於同日前往
    臺中市○○路2號之宿舍外，將上開甲基安非他命交予丁○○並收取價款。
  (八)甲○○於97年3月14日19時57分許，以其所有之門號0000000
    000號行動電話與林宗賢所持用之門號0000000000號行動電
    話聯絡交易毒品事宜後，約定以5000元代價，販賣甲基安非
    他命1包予林宗賢，再由甲○○前往彰化往臺中之路上，交
    付上開甲基安非他命予林宗賢並先收取價款3,000元，其餘
    價款則暫時賒欠（本次林宗賢尚積欠甲○○2,000元未付）
    。
  (九)甲○○於97年3月16日12時56分許，以其所有之門號0000000
    000號行動電話與莊福進所持用之門號0000000000號行動電
    話聯絡交易毒品事宜後，約定以5,000元代價，販賣甲基安
    非他命（原審判決誤載為安非他命）1包予莊福進，再由甲○○於同日騎機車前往臺中縣潭子鄉某麥當勞速食餐廳前，
    將上開甲基安非他命交予莊福進並收取價款。
  (十)甲○○與乙○○共同基於販賣第二級毒品之犯意聯絡，於97
    年3月6日17時27分許，先由甲○○以其所有之門號00000000
    00號行動電話與李家順（馬來西亞籍）所持用之門號000000
    0000號行動電話聯絡交易毒品事宜後，約定以2,000元代價
    ，販賣甲基安非他命1包予李家順，並由乙○○開車載甲○○前往臺中縣潭子鄉○○路附近，交付上開甲基安非他命予
    李家順，當日並未收取價款，而委由乙○○於96年3月10 日
    ，騎機車前往臺中縣潭子鄉○○路附近向李家順收取價款（
    同時販賣甲基安非他命予李家順，詳如下述(十三)所示）
  (十一)甲○○與乙○○共同基於販賣第二級毒品之犯意聯絡，於97
    年3月8日20時39分許，先由甲○○以其所有之門號00000000
    00號行動電話與莊福進所持用之門號0000000000號行動電話
    聯絡交易毒品事宜後，約定以2,000元代價，販賣甲基安非
    他命1包予莊福進，再由乙○○開車搭載甲○○前往臺中市
    ○○路與公園路口，由甲○○將上開甲基安非他命交予莊福
    進並收取價款。
  (十二)甲○○與乙○○共同基於販賣第二級毒品之犯意聯絡，於97
    年3月9日16時25分許，先由甲○○以其所有之門號00000000
    00號行動電話與丁○○所持用之門號0000000000號行動電話
    聯絡交易毒品事宜後，約定以5,000元代價，販賣甲基安非
    他命1公克予丁○○，再由乙○○開車搭載甲○○前往臺中
    市○○路2號之宿舍外，由甲○○將上開甲基安非他命交予
    丁○○並收取價款。
  (十三)甲○○與乙○○共同基於販賣第二級毒品之犯意聯絡，於97
    年3月10日17時17分許，先由甲○○以其所有之門號0000000
    000號行動電話與李家順所持用之門號0000000000號行動電
    話聯絡交易毒品事宜後，約定以2,000元代價，販賣甲基安
    非他命1包予李家順，再委由乙○○於同日騎乘機車前往臺
    中縣潭子鄉○○路附近，交付上開甲基安非他命予李家順並
    收取本次價款2,000元，另同時收取上開犯罪事實(十)所示於
    96年3月6日販賣甲基安非他命之價款2,000元。
  (十四)甲○○與乙○○共同基於販賣第二級毒品之犯意聯絡，於97
    年3月10日22時22分許，先由甲○○以其所有之門號0000000
    000號行動電話與莊福進所持用之門號0000000000號行動電
    話聯絡交易毒品事宜後，約定以2,000元代價，販賣甲基安
    非他命1包予莊福進，再由乙○○開車搭載甲○○前往臺中
    市○○路與旱溪西路口之便利超商，由甲○○將上開甲基安
    非他命交予莊福進並收取價款。
  (十五)甲○○與乙○○共同基於販賣第二級毒品之犯意聯絡，於97
    年3月25日某時，先由甲○○以其所有之門號0000000000 號
    行動電話與莊福進所持用之門號0000000000號行動電話聯絡
    交易毒品事宜後，約定以2,000元代價，販賣甲基安非他命1
    包予莊福進，再由乙○○開車搭載甲○○，前往臺中市○○
    路與旱溪西路口之便利超商，由甲○○將上開甲基安非他命
    交予莊福進並收取價款。
二、嗣經警於97年4月1、2日，持搜索票搜索甲○○、乙○○臺
    中縣神岡鄉○○路62巷8弄22號同居處所，並當場自乙○○
    處，扣得如附表三所示之第二級毒品甲基安非他命，及自甲○○處，扣得如附表二所示之第二級毒品甲基安非他命及其
    所有供犯本案分裝毒品販賣所用之電子磅秤1台、聯絡毒品
    交易事宜之門號0000000000號行動電話1支（含SIM卡1張）
    而查獲上情。
三、案經臺中市警察局移送臺灣臺中地方法院檢察署檢察官偵查
    起訴。
    理    由
一、關於證據能力之判斷：
  (一)按同案被告對於其他同案被告之案件而言，為被告以外之人
    ，本質上屬於證人，其他同案被告對其仍得詰問、詢問或對
    質。法院若已使該同案被告以證人身分接受其他同案被告之
    詰問、詢問或對質，則因同案被告業經於審判中陳述，並給
    予解釋或否認之機會，而其他同案被告亦經給予對該同案被
    告就此事項詰問、詢問或對質之機會，此時法官亦能目睹該
    同案被告陳述之情形，則同案被告先前在司法警察詢問時所
    為之陳述，與審判中不符時，其先前之陳述若具有較可信之
    特別情況，且為證明犯罪事實存否所必要者，參諸刑事訴訟
    法第159條之2規定，亦得為證據。本案同案被告甲○○已於
    原審審理時就涉案情節具結作證，並給予其解釋或否認之機
    會，且亦經給予被告乙○○及其指定辯護人對證人甲○○詢
    問之機會，則證人甲○○先前以犯罪嫌疑人之身份，在司法
    警察詢問時所為之陳述，與審判中不符時，因其先前之陳述
    距離案發時間較近，記憶較深刻清晰，且尚無心考量供詞對
    自己或他人所生之利害關係，應與事實較為相合而具有較可
    信之特別情況，且為證明犯罪事實存否所必要，另被告甲○○於偵查中向檢察官所為之陳述，亦查無何顯不可信之情況
    ，本院審酌上開證據資料製作時之情況，並無顯不可信及違
    法不當之瑕疵，認為以之作為證據應屬適當，自有證據能力
    。
  (二)按刑事訴訟法上「證據排除法則」，係指將具有證據價值或
    真實之證據，因取得程序之違法，而予以排除之法則。司法
    警察機關實施通訊監察時，若已合於修正前通訊保障及監察
    法第5條第1項所規定之要件，且依法取得檢察官或法官所核
    發之通訊監察書，基於該通訊監察所取得之證據，即無證據
    排除法則之適用。查本案警方對被告甲○○所實施之通訊監
    察，係經臺灣臺中地方法院法官依法核准，在通訊監察期間
    內對被告甲○○所有並使用之門號0000000000號等行動電話
    合法監聽所得，此有詳載聲監案號、案由、監察電話、對象
    及譯文等資料之臺灣臺中地方法院通訊監察書及譯文紀錄等
    在卷可參。上開通訊監察既係依法定程序所為，且經被告甲○○坦承係其與他人之通話內容，則基於該通訊監察所取得
    之監聽電話錄音，暨司法警察依據該監聽電話錄音而製作之
    通訊監察譯文，因其取得程序並無違法，本院自得採為認定
    事實之證據。
  (三)又按被告以外之人於審判外之陳述，除法律有規定者外，不
    得作為證據；又被告以外之人於審判外向法官所為之陳述，
    得為證據；被告以外之人於偵查中向檢察官所為之陳述，除
    顯有不可信之情況者外，得為證據；被告以外之人於檢察事
    務官、司法警察官或司法警察調查中所為之陳述，與審判中
    不符時，其先前之陳述具有較可信之特別情況，且為證明犯
    罪事實存否所必要者，得為證據；被告以外之人於審判中有
    滯留國外或所在不明而無法傳喚或傳喚不到者，其於檢察事
    務官、司法警察官或司法警察調查中所為之陳述，經證明具
    有可信之特別情況，且為證明犯罪事實之存否所必要者，得
    為證據；被告以外之人於審判外之陳述，雖不符前四條之規
    定，而經當事人於審判程序同意作為證據，法院審酌該言詞
    陳述或書面陳述作成時之情況，認為適當者，亦得為證據。
    當事人、代理人或辯護人於法院調查證據時，知有第159 條
    第1項不得為證據之情形，而未於言詞辯論終結前聲明異議
    者，視為有前項之同意；刑事訴訟法第159條第1項、第15 9
    條之1、第159條之2、第159條之3第3款及第159條之5分別定
    有明文。本判決所引用之下列各該被告以外之證人殷式惠、
    瑞那多、艾力斯、李家順、劉鎮溢、莊福進、丁○○、林宗
    賢等於審判外之陳述，雖屬傳聞證據，然其中證人李家順、
    莊福進已於原審審理時到庭具結作證、證人丁○○經原審及
    本院均傳喚不到，惟各該證人於警詢時及偵查中之陳述均出
    於自由意思為之，陳述之時點較接近於事實發生之時點，陳
    述之內容係其等親自見聞之事，亦無不法取供之情形；又被
    告等及指定辯護人對於證人等於警詢或偵查中之陳述及證述
    之證據能力，均未爭執，亦未於言詞辯論終結前聲明異議，
    視為於審判程序同意作為證據；而被告以外之人於偵查中向
    檢察官所為之陳述，亦未據被告等及辯護人釋明有何顯不可
    信之情況，本院審酌上開證據資料製作時之情況，並無顯不
    可信及違法不當之瑕疵，認為以之作為證據應屬適當，揆諸
    前開規定，前揭證據資料均應認具有證據能力。
二、訊據上訴人即被告（下稱被告）甲○○對於上開犯罪事實均
    坦承不諱；被告乙○○固坦承曾受甲○○之託，駕車載甲○○去找朋友6次，其中有1次由伊拿1包東西給李家順，並由
    李家順交付伊4千元等事實，惟矢口否認有何犯行，辯稱：
    伊都不知道甲○○是在交易毒品云云。經查：
  (一)上開犯罪事實(一)至(九)所示犯行，業據被告甲○○自白不諱，
    且經證人殷式惠（見他字卷第28頁、偵查卷(二)第339頁）、
    瑞那多（見偵查卷(二)第118至120頁、312頁）、艾力斯（見
    偵查卷(一)第183頁）、劉鎮溢（偵查卷(一)第153頁）、莊福進
    （見偵查卷(二)第173至176頁、第199至201頁）、丁○○（見
    偵查卷(二)第237至239頁、271至272頁）、林宗賢（見警卷第
    27頁、他字卷第42頁、第77頁）等人於警、偵訊時證述在卷
    ，且有被告甲○○所有之門號0000000000號行動電話之通訊
    監察譯文、雙向通聯紀錄及證人丁○○、莊福進、林宗賢等
    人之尿液檢驗報告等附卷可稽，足認被告甲○○上開自白與
    事實相符，應堪採憑。
  (二)犯罪事實(十)至(十五)所示犯行部分，除迭據被告甲○○自白不諱
    外，復據：
  1.證人李家順就犯罪事實(十)、(十三)所示犯行於警詢時證稱：伊所
    施用之甲基安非他命是向一位菲律賓籍綽號「大姐」之女子
    （經指認即被告甲○○）買的，伊是以0000000000號電話與
    甲○○聯絡，甲○○是以0000000000與伊聯絡，約在臺中縣
    潭子鄉○○路一個工廠外面馬路上交易毒品……經警調閱通
    聯紀錄，伊確實有於97年3月6日17時27分、97年3月10日17
    時17分許與甲○○以電話聯繫談論交易毒品。有其他人與甲○○一同販售伊甲基安非他命。（經指認）被告乙○○即是
    與甲○○一同販售伊甲基安非他命之人。乙○○有親手交付
    伊甲基安非他命及向伊收取販賣毒品的錢等語（見偵查卷(二)
    第155至156頁）；其於偵查中亦證稱：伊有向甲○○買過甲
    基安非他命，伊是以0000000000號電話打給她而購買的；97
    年3月6日、97年3月10日伊的通聯紀錄是與甲○○通話，目
    的是想跟甲○○買一點甲基安非他命。分別購買約2千元之
    毒品，在潭子大豐路一間工廠交貨，甲○○是跟一個男子開
    一台不知道是箱型車還是休旅車來，其中一次是男生騎機車
    來，一次2個都有來，是開箱型車或休旅車，交易地點都在
    大豐路的工廠那邊，伊打電話去都是甲○○接的，交貨的男
    子就是乙○○（經指認）；關於錢的問題，第一次甲○○拿
    東西給伊沒有收錢，第二次甲○○接電話後，叫乙○○騎機
    車來，2次的錢一次交給乙○○等語（見偵查卷(二)第132至13
    4頁）；再於原審證稱：伊於97年3月6日17時27分打0000000
    000號電話向甲○○購買甲基安非他命，是甲○○接的，約
    隔了半小時後，在臺中縣潭子鄉○○路交付的，當時是買
    2,000元的毒品，甲○○是與另外一個人來，另外一個人是
    當庭的乙○○（當庭指認），由乙○○開車載甲○○來的，
    乙○○當時沒有下車，距離伊約5公尺，該次沒有交錢給甲○○，是先賒欠的。97年3月10日17時17分許，伊又打上開
    電話聯絡甲○○購買甲基安非他命，也是甲○○接的，約半
    個小時之後，在臺中縣潭子鄉○○路交付毒品，這一次是乙○○單獨騎機車拿1包毒品給伊的，這次伊給乙○○4,000元
    ，連同上次欠的2,000元在內，毒品是放在夾鍊袋內，然後
    夾放在很多片CD間交給伊，伊拿4,000元給乙○○時，有跟
    他說要他交給甲○○，伊並未要購買CD，不知道為何要附上
    CD，CD不是伊要的，伊拿了就走了；甲○○叫伊在約定的地
    點等，乙○○來就說是甲○○要交給伊的，渠等是在電話中
    約定地點的等語（見原審卷第107至109頁），互核證人李家
    順前後所證毒品交易情節大致相符，並有通聯譯文附卷可稽
    。被告甲○○於原審亦證稱：證人李家順證述上開交易過程
    正確，伊與李家順交易2次，但第2次交給乙○○時，毒品只
    有用夾鍊袋包裝，並沒有再用CD片夾住等語（見同卷第110
    頁背面），足認被告乙○○確有參與毒品交易，且有交付毒
    品予李家順並收取價款之事實，且其於第1次之交易，被告
    甲○○應允賒欠後，知悉於第2次交易時併同收取前次款項
    ，復於第2次交易毒品時，將被告甲○○原本單純以夾鍊袋
    包裝之毒品，夾放於多片CD中再交付李家順，以資掩飾，顯
    見被告乙○○對上開毒品交易過程及其所交付之物品係毒品
    ，及所收取之4千元係購毒之代價等情，均知之甚詳。
  2.證人莊福進於警詢時證稱：伊所吸食之甲基安非他命是向甲○○及乙○○2人購得的，伊向甲○○及乙○○2人共購買了
    3次甲基安非他命，每次以1,000至2,000不等價位購得1小包
    毒品安非他命。（提示：甲○○所使用之0000000000號電話
    譯文於97年3月8日21時15分16秒、3月10日22時22分25秒、3
    月16日12時56分35秒譯文內容），譯文內容就是伊使用0000
    000000號電話聯繫甲○○所使用之0000000000號電話交易毒
    品之談話內容等語（見偵查卷(二)第200至201頁）；於偵查中
    證稱：伊所持有之甲基安非他命是向甲○○、乙○○購買的
    ，是在97年3月25日，以伊手機0000000000打0000000000號
    向甲○○、乙○○買。這次購買1包毒品，價格2,000元，在
    樂業路及旱溪西路口的7-11交貨，是乙○○開車，甲○○在
    駕駛座旁邊，是甲○○交毒品給伊，伊將價款交給甲○○。
    乙○○開的車是箱型車墨綠色的，車號應該有0或8。在甲○○將甲基安非他命交給伊，與伊將錢交給甲○○的過程中，
    乙○○有看到；（提示監聽譯文）3月8日21時15分之譯文中
    ：「喂，我們差不多再10分鐘就到那邊了」、「10分鐘喲」
    、「嗯，中華路嗎？」、「嗯，中華路」，這通電話是甲○○與伊聯絡，目的是伊要向甲○○他們購買甲基安非他命。
    本次購買1小包，價格2,000元，交貨地點在公園路及中華路
    口，一樣是乙○○開車載甲○○出面交貨。是甲○○將毒品
    交給伊，伊一樣將價款交給甲○○。甲○○將毒品交給伊，
    與伊交錢給甲○○的過程中，乙○○都有看到。3月10日22
    時22分譯文中：「你再過去北屯文心路那邊」「我們現在在
    太平」這通電話也是甲○○與伊聯絡，聯絡目的是伊要向甲○○他們購買甲基安非他命，本次購買之數量是1小包，價
    格2,000元，交貨地點是在旱溪西路與樂業路的7-11。一樣
    是乙○○開車載甲○○將毒品交給伊，伊將價款交給甲○○
    ，甲○○交毒品給伊，與伊交錢給甲○○的過程中，乙○○
    都有看到。（提示監聽譯文：3月16日12時26分「我在潭子
    ... 」「我過去找你好了，我要拿5個」「多少」「5千」）
    ，這通電話是甲○○與伊連絡，目的是伊要向甲○○購買甲
    基安非他命，本次購買之數量是1包，價格5,000元，交貨地
    點在潭子的麥當勞前面，只有甲○○出面交貨。是甲○○將
    毒品交給伊，伊將價款交給甲○○，甲○○是騎黑色機車來
    等語（見偵查卷(二)第173至176頁）。再於原審具結證稱：伊
    在97年3月8日撥打0000000000電話聯絡甲○○購買毒品，約
    定約一個小時內交貨，約在臺中市○○路○○路口交貨，當
    時是乙○○開車載甲○○來，乙○○及甲○○都沒有下車，
    是伊走到甲○○副駕駛座位旁的窗戶交付2,000元給她，甲○○把毒品交給伊。當時雙方沒有講話，交易完畢，雙方就
    離開了。甲○○交給伊的毒品只有用夾鍊袋包起來。被告2
    人被查獲前的最後一次，即97年3月25日約在臺中市○○路
    、旱溪路口便利超商交易毒品的這一次，也是伊打上開電話
    聯絡甲○○的，當時也是甲○○接的，約定在晚上交貨，也
    是由乙○○開車載甲○○來，兩個人也都沒有下車，是伊走
    到副駕駛座窗戶旁向甲○○拿毒品，把錢交給她。毒品也只
    用夾鍊袋包裝起來，交易過程中，雙方也沒有交談，交易完
    了就各自離開了。伊跟甲○○買過4次毒品，其中有3次是乙○○開車載甲○○過來的，交易過程都如上所述。上開3次
    所交付的毒品的夾鍊袋，外觀上面可以看到毒品，伊有於偵
    訊時答稱「甲○○交付毒品給我，我交付錢給甲○○，乙○○有看到我們在交易」，因為乙○○坐在旁邊，不可能沒有
    看到等語（見原審卷第108頁背面至109頁背面）。互核證人
    莊福進前後所證毒品交易情節大致相符，並有通聯譯文附卷
    可稽，核與被告甲○○於原審所證：伊一共販賣毒品給莊福
    進4次，其中有3次是乙○○開車載伊去交易的，證人莊福進
    證述之上開交易過程正確等語相符（見同卷第110頁）。證
    人莊福進明確證稱4次交易中，有1次是甲○○單獨出面交易
    ，而其他3次係與被告乙○○一同出面交易毒品等情，兩者
    明確區辨，被告乙○○亦供承：曾載甲○○去跟莊福進見面
    等語（見原審卷第110頁），足認被告乙○○確有參與毒品
    交易過程，其於各次參與交易過程，均搭載被告甲○○前往
    交貨暨收取價款，毒品僅以夾鍊帶包裝，外觀清楚可見，每
    次交易情節相同，同一對象多達3次，顯見被告乙○○對上
    開毒品交易過程均知之甚詳。
  3.證人丁○○於警詢時證稱：伊跟甲○○買過很多次毒品，伊
    都以0000000000門號撥打甲○○的0000000000手機跟她聯絡
    。每次都是她送至伊公司宿舍外面，都買1小包，5,000元。
    （提示：譯文97年3月9日16時25分18秒、97年3月9日16時28
    分51秒、97年3月9日16時28分15秒、97年3月12日15時54分5
    7秒〔簡訊〕、97年3月12日15時56分39秒〔簡訊〕、97年3
    月12日15時59分38秒〔簡訊〕、97年3月12日16時02分31秒
    ，持0000000000門號撥打0000000000甲○○門號），這些通
    話內容是伊要跟甲○○購買及詢問毒品的內容，伊向甲○○
    交易毒品時，除了甲○○外，還有乙○○（經指認無訛）等
    語（見偵查卷(二)第271至272頁）；於偵查中亦證稱：伊與甲○○購買毒品是以伊的0000000000門號打給她的0000000000
    門號；（提示：97年3月9日0000000000、0000000000通聯紀
    錄譯文），這是伊與甲○○通話，通話目的是要跟她買毒品
    甲基安非他命。本次購買之數量是1公克，價格5,000元，交
    貨地點在伊宿舍外面。是甲○○出面交貨，乙○○陪她來。
    伊將價款交給甲○○，甲○○將毒品交給伊，在伊交錢給甲○○的過程中，乙○○有看到。（提示：3月12日0000000
    000、0000000000通聯記錄譯文），是伊與甲○○通話，目
    的是要跟她買甲基安非他命，數量是1公克、5,000元，交貨
    地點都是送到伊宿舍，是甲○○將毒品交給伊的等語（偵查
    卷(二)第237至238頁）。互核證人丁○○前後所證毒品交易情
    節大致相符，並有通聯譯文附卷可稽。核與被告甲○○於原
    審所證：伊與丁○○交易的2次，其中1次是乙○○自願開車
    載伊去的等語相符（見原審卷第110頁背面）。證人丁○○
    明確證稱：1次是甲○○出面交易，1次是甲○○與被告乙○○一起出面交易毒品等情，有所區辨，足認被告乙○○確有
    參與一次毒品交易過程，且係由其搭載被告甲○○前往交貨
    並收取價款無訛。
  4.證人即同案被告甲○○於原審證稱：「（問：乙○○為何會
    載妳去交易毒品？）乙○○不想讓我一個人去，是乙○○自
    願載我去的。（問：妳每次與別人交易毒品，是否都是用夾
    鍊袋包裝毒品？有無再用其他物品包裝？）是，都是只有用
    夾鍊袋包裝，沒有用其他的物品包裝。（問：可否從外觀上
    看出裡面裝的是毒品嗎？）可以看得到。（問：乙○○是否
    知道妳是與別人交易毒品？）他知道。」等語（見原審卷第
    110頁背面），被告乙○○既搭載甲○○前往交易毒品多次
    ，且能見聞交付毒品、收取價款之過程，而毒品僅以夾鍊袋
    包裝，外觀清楚可見，每次交易情節雷同，對象亦有重複，
    被告乙○○復自承已施用毒品安非他命五年（本院卷第77頁
    背面），對該物品係甲基安非他命自當知悉，且對於施用毒
    品者交易毒品之情節、毒品包裝態樣、外觀等情應非陌生，
    實難諉稱對於上開各節毫無知悉。被告乙○○於警詢時供稱
    ：甲○○會將甲基安非他命給伊施用，是因為她沒有車子，
    所以伊會載她出去交易毒品，伊載送甲○○出去，如果伊要
    毒品，她就會給伊吸食等語（見警卷第16頁）；並於偵查中
    供稱：甲○○會無償給伊毒品是因為她要去哪裡，伊就載她
    出去；在警詢時伊有說甲○○因為沒有車子，所以伊會帶她
    出去交易毒品；伊載她去一個地方，她下來，伊在那邊等，
    伊載她時，有時知道她是去賣毒品，有時不知道等語（見他
    字卷第100至100-1頁），可見被告乙○○搭載甲○○前往交
    易毒品並非無利可圖，亦非毫不知情。故被告乙○○對於上
    開毒品之交易與被告甲○○應有犯意聯絡及行為分擔甚明。
  (三)近年來毒品之濫用，危害國民健康與社會安定日益嚴重，治
    安機關對於販賣或施用毒品之犯罪行為，無不嚴加查緝，各
    傳播媒體對於政府大力掃毒之決心亦再三報導，已使毒品不
    易取得且物稀價昂，苟被告等於買賣過程中無利可圖，縱屬
    至愚，亦無甘冒被取締移送法辦判處重刑之危險而平白從事
    甲基安非他命買賣之理，是其販入之價格必較其出售之價格
    為低，而有從中賺取買賣價差牟利之意圖及事實，應屬合理
    認定；又販賣毒品甲基安非他命係違法行為，非可公然為之
    ，而甲基安非他命亦無公定價格，係可任意分裝增減份量，
    且每次買賣之價格、數量，亦隨時依雙方之關係深淺、資力
    、需求量、對行情之認知、來源是否充裕、查緝是否嚴緊、
    購買者被查獲時供述購買對象之可能風險之評估等因素，而
    異其標準，機動調整，非可一概而論。從而販賣之利得，實
    難察得其交易實情，然販賣者從價差或量差中牟利，方式雖
    異，惟其販賣行為在意圖營利則屬同一。況販賣毒品之所謂
    販賣行為，係行為人基於營利之目的，而販入或賣出毒品而
    言。販賣毒品者，其主觀上須有營利之意圖，且客觀上有販
    賣（即販入或賣出）之行為，即足構成，至於實際上是否已
    經獲利，則非所問，即於有償讓與他人之初，係基於營利之
    意思，並著手實施，而因故無法高於購入之原價出售，最後
    不得不以原價或低於原價讓與他人時，仍屬販賣行為（最高
    法院93年度台上字第1651號判決要旨參照）。查本案被告甲○○自96年10間起至97年3月間止，或單獨，或與被告乙○○共同，先後以1,000元至5,000元不等之價格，販賣甲基安
    非他命15次（其中共同販售計6次），時間非短，且價格有
    1,000元、2,000元、4,000元、5,000元之差別，販售予各買
    受者之時間、地點有異，容係因個人對毒品之需求不同而提
    供之，顯見被告等有營利之意圖，亦堪認定。揆諸前揭說明
    ，自應該當為販賣行為。
  (四)此外，並有如附表三所示之第二級毒品甲基安非他命、如附
    表二所示之第二級毒品甲基安非他命及電子磅秤1台、被告
    甲○○之門號0000000000號行動電話1支扣案可證，以及扣
    押物品清單、搜索扣押筆錄附卷可稽。被告甲○○之自白與
    事實相符，被告乙○○所辯上情，則委無足採。本件事證明
    確，被告等販賣第二級毒品之犯行均堪認定。
三、論罪科刑部分：
  (一)核被告甲○○就犯罪事實一、(一)至(十五)、被告乙○○就犯罪事
    實一、(十)至(十五)所為，均係犯毒品危害防制條例第4條第2項之
    販賣第二級毒品罪。
  (二)被告甲○○、乙○○為販賣第二級毒品甲基安非他命，而持
    有第二級毒品甲基安非他命之低度行為，已為其等販賣第二
    級毒品甲基安非他命之高度行為所吸收，均不另論罪。
  (三)被告甲○○與乙○○就犯罪事實一、(十)至(十五)犯行部分，有犯
    意聯絡及行為分擔，均為共同正犯。
  (四)被告乙○○有如犯罪事實欄所載前科並已執行完畢，有臺灣
    高等法院被告前案紀錄表在卷可按，其於有期徒刑執行完畢
    後5年內，故意再犯本件有期徒刑以上之各罪，均為累犯，
    除法定本刑為無期徒刑部分，依刑法第65條第1項規定不得
    加重外，其餘法定刑均應依刑法第47條第1項之規定加重其
    刑。
  (五)按販賣第二級毒品罪之法定刑為「無期徒刑或7年以上有期
    徒刑，得併科新臺幣7百萬元以下罰金。」然同為販賣第二
    級毒品之人，其原因動機不一，犯罪情節未必盡同，或有大
    盤毒梟者，亦有中、小盤之分，甚或僅止於吸毒者友儕間為
    求互通有無之有償轉讓者亦有之，其販賣行為所造成危害社
    會之程度自屬有異，法律科處此類犯罪，所設之法定最低本
    刑卻同為「7年以上有期徒刑，得併科新臺幣7百萬元以下罰
    金」，不可謂不重。於此情形，倘依其情狀處以較輕之徒刑
    ，即足以懲儆，並可達防衛社會之目的者，自非不可依客觀
    之犯行與主觀之惡性二者加以考量其情狀，是否有可憫恕之
    處，適用刑法第59條之規定酌量減輕其刑，期使個案裁判之
    量刑，能斟酌至當，符合比例原則。本案被告2人先後販賣
    第二級毒品甲基安非他命，無視國家對於杜絕毒品危害之禁
    令，其行為固屬不當，應予非難，然其等販賣毒品對象多係
    認識之友人、外籍勞工，並非與其不認識之初用毒品者，被
    告2人販賣甲基安非他命之數量，依其價錢估算，尚屬少量
    ，犯罪之情節並非至惡，被告等僅因一時貪念，致罹重典，
    然相對於長期大量販賣毒品之大毒梟而言，其對社會治安及
    國民健康之危害顯然較小，從被告2人犯案情節觀之，倘均
    仍處以法定本刑之最低刑度即有期徒刑7年，無異仍屬失之
    過苛而不盡情理，不免予人情輕法重之感，且難謂符合罪刑
    相當性及比例原則，更無從與大毒梟之惡行有所區隔，是其
    等犯罪情狀相較於法定之重刑，在客觀上足以引起一般人之
    同情，情節尚堪憫恕，爰均依刑法第59條之規定，對被告2
    人所犯販賣毒品甲基安非他命之犯行，分別酌量減輕其刑，
    並就被告乙○○上開刑之加減部分，均先加後減之。
  (六)被告甲○○就犯罪事實一、(一)至(十五)所示各次販賣第二級毒品
    甲基安非他命之犯行、被告乙○○就犯罪事實一、(十)至(十五)所
    示各次販賣第二級毒品甲基安非他命，均犯意各別，應分論
    併罰。
四、原審認被告2人均罪證明確，依毒品危害防制條例第4條第2
    項、第18條第1項前段、第19條第1項，刑法第11條、第28條
    、第47條第1項、第59條、第51條第5款，並審酌被告甲○○
    、乙○○本身亦有施用毒品之經驗或前科，當知毒品不僅殘
    害施用者自身健康，且因施用毒品而散盡家財、連累家人，
    或為購買毒品鋌而走險者，更不可勝計，施用者導致精神障
    礙，性格異常，甚至造成生命危險之成癮性，而嚴重戕害國
    人之身心健康，販賣毒品甲基安非他命危害社會甚鉅，惟念
    及被告2人販賣甲基安非他命每次實際所得僅1,000元至5,00
    0元不等，所得不多，查扣第二級毒品甲基安非他命數量非
    鉅，被告甲○○坦承全部犯行，犯後態度甚佳，被告乙○○
    猶飾詞否認販毒犯行之犯罪後態度，被告甲○○販毒次數15
    次，被告乙○○共同販毒次數共6次，暨其等犯罪之動機、
    目的、智識程度等一切情狀，就被告甲○○所犯如附表一編
    號1.至15.所示之罪，各處如附表一編號1.至15.所示之刑，並
    定應執行有期徒刑10年；就被告乙○○所犯如附表一編號10.
    至15.所示之罪，均累犯，各處如附表一編號10.至15.所示之刑
    ，並定應執行有期徒刑7年2月，及就起訴書分別就被告甲○○、乙○○具體求處無期徒刑、有期徒刑20年之重典及請求
    諭知強制工作部分，說明尚難推認被告等有犯罪之習慣，或
    以之為業，未達須以保安處分預防矯治之程度，尚無施以強
    制工作之必要，及對被告2人分別處以如上所示之刑，已足
    收儆懲之效，認檢察官之求刑，毋寧過重，亦無另行宣告令
    入勞動處所強制工作之必要；併認扣案如附表二編號1.、附
    表三編號1.所示之第二級毒品甲基安非他命，均屬毒品危害
    防制條例第2條第1項第2款所規定之第二級毒品，無論屬於
    犯人與否，應依毒品危害防制條例第18條第1項前段之規定
    ，宣告沒收銷燬之（甲基安非他命之外包裝因有甲基安非他
    命殘留，其包裝袋因沾染毒品，無從全然析離，亦應一併沒
    收銷燬，而送驗時所耗損之毒品〔即鑑定用罄部分〕既已滅
    失，爰不另為沒收銷燬之諭知）；扣案之門號0000000000號
    行動電話1支（含SIM卡1張）、電子磅秤1台，均為被告甲○○所有，且為供其販賣第二級毒品甲基安非他命所用之物，
    業據其供承在卷，均應依毒品危害防制條例第19條第1項之
    規定宣告沒收；另就被告2人販賣毒品所得，分別宣告沒收
    或連帶沒收，如全部或一部不能沒收時，就犯罪事實一、(一)
    至(九)所示各次販賣第二級毒品甲基安非他命所得部分，以被
    告甲○○之財產抵償之，就犯罪事實一、(十)至(十五)所示各次販
    賣第二級毒品甲基安非他命所得部分，則均以被告甲○○及
    乙○○之財產連帶抵償之，至其餘扣案物品查無證據證明與
    本案認定成罪之前揭犯罪事實有何關連，而非本件供販賣或
    因犯罪所得之物，爰均不併予宣告沒收，認事用法並無不當
    ，量刑亦屬妥適。
五、檢察官上訴意旨略以：(一)、被告販賣第2級毒品甲基安非他
    命之對象，經查獲之部分，殷式惠（1次）、瑞那多（2次）
    、艾力斯（1次）、劉鎮溢（1次）、林宗賢（2次）、丁○○（2 次）、莊福進（4次）、李家順（2次），被告2人販
    賣毒品給予前開之人且次數亦有多達4次者，顯然嚴重影響
    他人之身心健康，殘害前開證人之前途，惡性重大；再者依
    前開證人於警詢及偵查中之證述內容，均係透過第三人而輾
    轉向被告2人購買毒品，顯見被告已成功建立販賣毒品之網
    絡，能輕易將毒品販賣給施用毒品之人，對社會之危害與治
    安威脅重大，甚且，被告乙○○自始即否認犯罪，毫無悔意
    ，被告甲○○及乙○○所涉本件販毒之犯行，實無何令人同
    情之處。(二)依被告2人之刑案資料查註紀錄表所載，被告乙○○有多次施用毒品之前科紀錄，染有施用毒品惡習，且能
    與上游之製造、販賣毒品者，有密切之聯繫管道，顯然被告
    等並非僅是毒品小盤。又在我國施用與販賣毒品均屬有罪，
    難以期待買受毒品者主動供出來源，查緝此類犯罪類型之難
    度甚高，因此販賣毒品之犯罪黑數相對亦高，原審以本件被
    告等僅被查獲販賣毒品給認識之友人、外籍勞工，及被告2
    人販賣甲基安非他命之數量，依其價錢估算非鉅，而予以酌
    減其刑，漏未審酌此類犯罪類型之犯罪黑數及被告乙○○前
    有多次施用毒品之前科紀錄，被告等一再涉犯毒品危害防制
    條例，毫無悔意，惡性重大，客觀上並無足以引起一般人憐
    憫之情，原審依刑法第59條予以酌減其刑，容有違誤。再者
    ，立法者在立法之初，對於此類犯罪已經酌量其惡性、危害
    等情，因此訂立最低刑度為有期徒刑7年以上，原審法院以
    犯罪所得、販賣對象之數量等本屬法定刑內審酌刑度之理由
    ，予以酌減其刑，顯然過輕，無法生警惕之效，對於法之安
    定性，亦有所影響，且是否逾越立法者之權限，容有斟酌之
    餘地。(三)、依被告甲○○、乙○○之刑案資料查註紀錄表所
    載，被告乙○○前自民國95年起至97年之3年間，均曾因施
    用毒品案件，經原審判刑確定並縮短刑期執行完畢之紀錄，
    被告甲○○現則因施用毒品案件，執行觀察勒戒中，依被告
    甲○○於原審審理時所供述，將本件販毒所得之金錢，部分
    用於日常生活開銷，支付2人的生活費用等情，及參酌被告
    甲○○所坦承15次之販毒犯行，被告甲○○前開所自承之情
    ，尚堪採信，顯見渠等均無正當工作，被告2人在假釋中或
    執行完畢在監所外之短暫期間內，未見斷絕犯罪行為，或者
    收受贓物、或販賣毒品、或連續吸食毒品，顯有犯罪之習慣
    ，具有犯罪之危險性格，自應依刑法第90條第1項之規定，
    諭知令入勞動處所強制工作，以達預防之目的等語，指摘原
    判決不當。惟查，關於被告2人於本案依刑法第59條之規定
    酌減其刑並無不妥，已如前述，且被告甲○○係菲律賓籍，
    來台工作、結婚，婚後育有二名子女，惟與前夫於88年離異
    後，即獨力照顧兩名幼子，參諸如附表所示之15次販賣犯行
    ，每次販賣金額均不多，且對象總計8人，總金額亦未逾5萬
    元，所生損害尚非嚴重；被告乙○○所參與者，係與甲○○
    基於共同犯意聯絡，載甲○○前往交易毒品，僅其中1次是
    由其親自持毒品前往交易，惟亦係受甲○○之指示而為，購
    毒者均係與甲○○連繫，且其與甲○○共同販賣之對象僅3
    人，其犯案情節自較不重，其等犯罪情狀相較於法定之重刑
    ，在客觀上足以引起一般人之同情，情節尚堪憫恕，依刑法
    第59條之規定酌減其刑，難謂逾越立法者之權限而有違法失
    當之處。另被告甲○○於本院供述：伊當時有工作，是去幫
    人家清理房子等，月入大約1萬多元等語，被告乙○○於本
    院供述：伊當時有工作，是建築臨時工，月入大約1萬多元
    等語（本院卷第77頁背面），渠等雖均係臨時工而無固定工
    作，收入各約1萬多元，惟尚非無正當工作及收入，檢察官
    亦未舉證證明被告等有犯罪之習慣，或以之為業，而達須以
    保安處分預防矯治之程度，故被告2人並無施以強制工作之
    必要，檢察官仍執上詞提起上訴，難謂有理由。另被告乙○○及其於原審之指定辯護人江來盛律師上訴意旨均以被告乙○○否認犯行，指摘原判決不當，惟依上開論述可知，均無
    足採；被告甲○○及其於原審之指定辯護人己○○公設辯護
    人上訴意旨略以：被告甲○○係因經濟困難，謀生不易，家
    中有二名幼子待養，始鋌而走險犯案，其犯後均坦認犯行，
    且供述共犯乙○○犯行，有助本案案情之釐清，犯後態度甚
    佳，被告甲○○為菲律賓人，不諳本國法律，不知其嚴重性
    ，請改量處較原審判決更輕之刑等語，惟原審量刑業已審酌
    上開各情，並依刑法第59條之規定酌減其刑，已屬從輕量刑
    ，渠等再以量刑過重為由，指摘原判決不當，自無理由。本
    案檢察官及上訴人等之上訴均無理由，均應予駁回。
據上論結，應依刑事訴訟法第三百六十八條，判決如主文。
本案經檢察官丙○○到庭執行職務。
中    華    民    國    98    年    1     月    13    日
            刑事第十庭  審判長法  官  林  照  明
                              法  官  蔡  名  曜
                              法  官  郭  瑞  祥
以上正本證明與原本無異。
如不服本判決應於收受送達後十日內向本院提出上訴書狀，其未
敘述上訴之理由者，並得於提起上訴後十日內向本院補提理由書
（均須按他造當事人之人數附繕本）「切勿逕送上級法院」。
                              書記官  李  妍  嬅
中    華    民    國    98    年    1     月    13    日
┌──┬───┬───────┬─────────────┐
│編號│犯  行│所犯法條及罪名│宣          告          刑│
├──┼───┼───────┼─────────────┤
│ 1. │如犯罪│毒品危害防制條│甲○○販賣第二級毒品，處有│
│    │事實欄│例第4條第2項販│期徒刑參年捌月。扣案如附表│
│    │一、(一)│賣第二級毒品罪│二編號2.、3.所示之物均沒收│
│    │所示  │。            │；因販賣第二級毒品所得之財│
│    │      │              │物新臺幣肆仟元沒收，如全部│
│    │      │              │或一部不能沒收時，以其財產│
│    │      │              │抵償之。                  │
├──┼───┼───────┼─────────────┤
│ 2. │如犯罪│毒品危害防制條│甲○○販賣第二級毒品，處有│
│    │事實欄│例第4條第2項販│期徒刑參年捌月。扣案如附表│
│    │一、(二)│賣第二級毒品罪│二編號2.、3.所示之物均沒收│
│    │所示  │。            │；因販賣第二級毒品所得之財│
│    │      │              │物新臺幣壹仟元沒收，如全部│
│    │      │              │或一部不能沒收時，以其財產│
│    │      │              │抵償之。                  │
├──┼───┼───────┼─────────────┤
│ 3. │如犯罪│毒品危害防制條│甲○○販賣第二級毒品，處有│
│    │事實欄│例第4條第2項販│期徒刑參年捌月。扣案如附表│
│    │一、(三)│賣第二級毒品罪│二編號2.、3.所示之物均沒收│
│    │所示  │。            │；因販賣第二級毒品所得之財│
│    │      │              │物新臺幣壹仟元沒收，如全部│
│    │      │              │或一部不能沒收時，以其財產│
│    │      │              │抵償之。                  │
├──┼───┼───────┼─────────────┤
│ 4. │如犯罪│毒品危害防制條│甲○○販賣第二級毒品，處有│
│    │事實欄│例第4條第2項販│期徒刑參年捌月。扣案如附表│
│    │一、(四)│賣第二級毒品罪│二編號2.、3.所示之物均沒收│
│    │所示  │。            │；因販賣第二級毒品所得之財│
│    │      │              │物新臺幣壹仟元沒收，如全部│
│    │      │              │或一部不能沒收時，以其財產│
│    │      │              │抵償之。                  │
├──┼───┼───────┼─────────────┤
│ 5. │如犯罪│毒品危害防制條│甲○○販賣第二級毒品，處有│
│    │事實欄│例第4條第2項販│期徒刑參年捌月。扣案如附表│
│    │一、(五)│賣第二級毒品罪│二編號2.、3.所示之物均沒收│
│    │所示  │。            │；因販賣第二級毒品所得之財│
│    │      │              │物新臺幣壹仟元沒收，如全部│
│    │      │              │或一部不能沒收時，以其財產│
│    │      │              │抵償之。                  │
├──┼───┼───────┼─────────────┤
│ 6. │如犯罪│毒品危害防制條│甲○○販賣第二級毒品，處有│
│    │事實欄│例第4條第2項販│期徒刑參年捌月。扣案如附表│
│    │一、(六)│賣第二級毒品罪│二編號2.、3.所示之物均沒收│
│    │所示  │。            │；因販賣第二級毒品所得之財│
│    │      │              │物新臺幣伍仟元沒收，如全部│
│    │      │              │或一部不能沒收時，以其財產│
│    │      │              │抵償之。                  │
├──┼───┼───────┼─────────────┤
│ 7. │如犯罪│毒品危害防制條│甲○○販賣第二級毒品，處有│
│    │事實欄│例第4條第2項販│期徒刑參年捌月。扣案如附表│
│    │一、(七)│賣第二級毒品罪│二編號2.、3.所示之物均沒收│
│    │所示  │。            │；因販賣第二級毒品所得之財│
│    │      │              │物新臺幣伍仟元沒收，如全部│
│    │      │              │或一部不能沒收時，以其財產│
│    │      │              │抵償之。                  │
├──┼───┼───────┼─────────────┤
│ 8. │如犯罪│毒品危害防制條│甲○○販賣第二級毒品，處有│
│    │事實欄│例第4條第2項販│期徒刑參年捌月。扣案如附表│
│    │一、(八)│賣第二級毒品罪│二編號2.、3.所示之物均沒收│
│    │所示  │。            │；因販賣第二級毒品所得之財│
│    │      │              │物新臺幣參仟元沒收，如全部│
│    │      │              │或一部不能沒收時，以其財產│
│    │      │              │抵償之。                  │
├──┼───┼───────┼─────────────┤
│ 9. │如犯罪│毒品危害防制條│甲○○販賣第二級毒品，處有│
│    │事實欄│例第4條第2項販│期徒刑參年捌月。扣案如附表│
│    │一、(九)│賣第二級毒品罪│二編號2.、3.所示之物均沒收│
│    │所示  │。            │；因販賣第二級毒品所得之財│
│    │      │              │物新臺幣伍仟元沒收，如全部│
│    │      │              │或一部不能沒收時，以其財產│
│    │      │              │抵償之。                  │
├──┼───┼───────┼─────────────┤
│ 10. │如犯罪│毒品危害防制條│甲○○共同販賣第二級毒品，│
│    │事實欄│例第4條第2項販│處有期徒刑參年捌月。扣案如│
│    │一、(十)│賣第二級毒品罪│附表二編號2.、3.所示之物均│
│    │所示  │。            │沒收；因販賣第二級毒品所得│
│    │      │              │之財物新臺幣貳仟元與乙○○│
│    │      │              │連帶沒收，如全部或一部不能│
│    │      │              │沒收時，以其等財產連帶抵償│
│    │      │              │之。                      │
│    │      │              │乙○○共同販賣第二級毒品，│
│    │      │              │累犯，處有期徒刑肆年貳月。│
│    │      │              │扣案如附表二編號2.、3.所示│
│    │      │              │之物均沒收；因販賣第二級毒│
│    │      │              │品所得之財物新臺幣貳仟元與│
│    │      │              │甲○○連帶沒收，如全部或一│
│    │      │              │部不能沒收時，以其等財產連│
│    │      │              │帶抵償之。                │
├──┼───┼───────┼─────────────┤
│ 11. │如犯罪│毒品危害防制條│甲○○共同販賣第二級毒品，│
│    │事實欄│例第4條第2項販│處有期徒刑參年捌月。扣案如│
│    │一、(十一)│賣第二級毒品罪│附表二編號2.、3.所示之物均│
│    │所示  │。            │沒收；因販賣第二級毒品所得│
│    │      │              │之財物新臺幣貳仟元與乙○○│
│    │      │              │連帶沒收，如全部或一部不能│
│    │      │              │沒收時，以其等財產連帶抵償│
│    │      │              │之。                      │
│    │      │              │乙○○共同販賣第二級毒品，│
│    │      │              │累犯，處有期徒刑肆年貳月。│
│    │      │              │扣案如附表二編號2.、3.所示│
│    │      │              │之物均沒收；因販賣第二級毒│
│    │      │              │品所得之財物新臺幣貳仟元與│
│    │      │              │甲○○連帶沒收，如全部或一│
│    │      │              │部不能沒收時，以其等財產連│
│    │      │              │帶抵償之。                │
├──┼───┼───────┼─────────────┤
│ 12. │如犯罪│毒品危害防制條│甲○○共同販賣第二級毒品，│
│    │事實欄│例第4條第2項販│處有期徒刑參年捌月。扣案如│
│    │一、(十二)│賣第二級毒品罪│附表二編號2.、3.所示之物均│
│    │所示  │。            │沒收；因販賣第二級毒品所得│
│    │      │              │之財物新臺幣伍仟元與乙○○│
│    │      │              │連帶沒收，如全部或一部不能│
│    │      │              │沒收時，以其等財產連帶抵償│
│    │      │              │之。                      │
│    │      │              │乙○○共同販賣第二級毒品，│
│    │      │              │累犯，處有期徒刑肆年貳月。│
│    │      │              │扣案如附表二編號2.、3.所示│
│    │      │              │之物均沒收；因販賣第二級毒│
│    │      │              │品所得之財物新臺幣伍仟元與│
│    │      │              │甲○○連帶沒收，如全部或一│
│    │      │              │部不能沒收時，以其等財產連│
│    │      │              │帶抵償之。                │
├──┼───┼───────┼─────────────┤
│ 13. │如犯罪│毒品危害防制條│甲○○共同販賣第二級毒品，│
│    │事實欄│例第4條第2項販│處有期徒刑參年捌月。扣案如│
│    │一、(十三)│賣第二級毒品罪│附表二編號2.、3.所示之物均│
│    │所示  │。            │沒收；因販賣第二級毒品所得│
│    │      │              │之財物新臺幣貳仟元與乙○○│
│    │      │              │連帶沒收，如全部或一部不能│
│    │      │              │沒收時，以其等財產連帶抵償│
│    │      │              │之。                      │
│    │      │              │乙○○共同販賣第二級毒品，│
│    │      │              │累犯，處有期徒刑肆年貳月。│
│    │      │              │扣案如附表二編號2.、3.所示│
│    │      │              │之物均沒收；因販賣第二級毒│
│    │      │              │品所得之財物新臺幣貳仟元與│
│    │      │              │甲○○連帶沒收，如全部或一│
│    │      │              │部不能沒收時，以其等財產連│
│    │      │              │帶抵償之。                │
├──┼───┼───────┼─────────────┤
│ 14. │如犯罪│毒品危害防制條│甲○○共同販賣第二級毒品，│
│    │事實欄│例第4條第2項販│處有期徒刑參年捌月。扣案如│
│    │一、(十四)│賣第二級毒品罪│附表二編號2.、3.所示之物均│
│    │所示  │。            │沒收；因販賣第二級毒品所得│
│    │      │              │之財物新臺幣貳仟元與乙○○│
│    │      │              │連帶沒收，如全部或一部不能│
│    │      │              │沒收時，以其等財產連帶抵償│
│    │      │              │之。                      │
│    │      │              │乙○○共同販賣第二級毒品，│
│    │      │              │累犯，處有期徒刑肆年貳月。│
│    │      │              │扣案如附表二編號2.、3.所示│
│    │      │              │之物均沒收；因販賣第二級毒│
│    │      │              │品所得之財物新臺幣貳仟元與│
│    │      │              │甲○○連帶沒收，如全部或一│
│    │      │              │部不能沒收時，以其等財產連│
│    │      │              │帶抵償之。                │
├──┼───┼───────┼─────────────┤
│ 15. │如犯罪│毒品危害防制條│甲○○共同販賣第二級毒品，│
│    │事實欄│例第4條第2項販│處有期徒刑參年捌月。扣案如│
│    │一、(十五)│賣第二級毒品罪│附表二編號1.、附表三編號1.│
│    │所示  │。            │所示之第二級毒品甲基安非他│
│    │      │              │命均沒收銷燬之及如附表二編│
│    │      │              │號2.、3.所示之物均沒收；因│
│    │      │              │販賣第二級毒品所得之財物新│
│    │      │              │臺幣貳仟元與乙○○連帶沒收│
│    │      │              │，如全部或一部不能沒收時，│
│    │      │              │以其等財產連帶抵償之。    │
│    │      │              │乙○○共同販賣第二級毒品，│
│    │      │              │累犯，處有期徒刑肆年貳月。│
│    │      │              │扣案如附表二編號1.、附表三│
│    │      │              │編號1.所示之第二級毒品甲基│
│    │      │              │安非他命均沒收銷燬之及如附│
│    │      │              │表二編號2.、3.所示之物均沒│
│    │      │              │收；因販賣第二級毒品所得之│
│    │      │              │財物新臺幣貳仟元與甲○○連│
│    │      │              │帶沒收，如全部或一部不能沒│
│    │      │              │收時，以其等財產連帶抵償之│
│    │      │              │。                        │
└──┴───┴───────┴─────────────┘
附表二：
┌──┬──────────────┬─────────────┐
│編號│物      品      名        稱│數                      量│
├──┼──────────────┼─────────────┤
│ 1. │第二級毒品甲基安非他命      │驗前總毛重18.27公克（包裝 │
│    │                            │塑膠袋總重約2.21公克），共│
│    │                            │計6包，取其中0.17公克鑑定 │
│    │                            │用罄                      │
├──┼──────────────┼─────────────┤
│ 2. │門號0000000000行動電話（含SI│1支                       │
│    │M卡1張）                    │                          │
├──┼──────────────┼─────────────┤
│ 3. │電子磅秤                    │1台                       │
└──┴──────────────┴─────────────┘
附表三：
┌──┬──────────────┬─────────────┐
│編號│物      品      名        稱│數                      量│
├──┼──────────────┼─────────────┤
│ 1. │第二級毒品甲基安非他命      │驗餘淨重合計1.6064公克，共│
│    │                            │4包                       │
└──┴──────────────┴─────────────┘


司法院資訊處製作；財團法人民間司法改革基金會備份。
